臺灣桃園地方法院刑事判決　　　　　　　　　　　　九十一年度交訴字第一二五號
　　公　訴　人　臺灣桃園地方法院檢察署檢察官
　　被　　　告　乙○○
右列被告因偽造文書等案件，經檢察官提起公訴（九十一年度偵字第一一○二四號）
，本院判決如左：
    主      文
乙○○服用酒類，不能安全駕駛動力交通工具而駕駛，處有期徒刑月，如易科罰金
以佰元折算壹日。緩刑貳年。又行使偽造私文書，足以生損害於公眾及他人，處有
期徒刑月，如易科罰金，以佰元折算壹日。緩刑貳年。酒精測試報告表、內政部
警政署國道公路警察局公警局交字第Ｚ00000000號、第Ｚ00000000
號舉發違反道路交通管理事件通知單通知聯、移送聯、迴覆聯、存根聯上、及九十一
年六月六日上午一時十五分所製作之警訊筆錄上偽造之「甲○○」署名及指印共貳拾
柒枚均沒收。應執行有期徒刑伍月，如易科罰金，以佰元折算壹日，緩刑貳年。酒
精測試報告表、內政部警政署國道公路警察局公警局交字第Ｚ00000000號、
第Ｚ00000000號舉發違反道路交通管理事件通知單通知聯、移送聯、迴覆聯
、存根聯上、及九十一年六月六日上午一時十五分所製作之警訊筆錄上偽造之「甲○
○」署名及指印共貳拾柒枚均沒收。
    事      實
一、乙○○明知飲酒後依法不得駕駛動力交通工具，竟於民國九十一年六月五日夜間
    ，在桃園縣中壢市飲酒後，駕駛車號：ＬＪ－五八九八號自用小客車，於翌（六
    ）日凌晨零時四十分許，行經國道一號高速公路南下六一公里處時，因超速行駛
    為警攔檢測試，其呼氣酒精濃度高達每公升○．五八毫克，顯已達不能安全駕駛
    動力交通工具程度。詎乙○○為免受罰，竟於內政部警政署國道公路警察局第一
    警察隊警員彭振昇、賴永勝製作之酒精濃度測試表上偽簽其弟「甲○○」之署名
    及指印各一枚，又向警員謊報「甲○○」之年籍資料，供警據以填具舉發違反道
    路交通管理事件通知單告發，並在員警填具之內政部警政署國道公路警察局公警
    局交字第Ｚ00000000號、第Ｚ00000000號二份違反道路交通管
    理事件通知單移送聯「收受通知聯者簽章」欄位、通知聯、迴覆聯、存根聯上，
    偽造「甲○○」之署名，並捺指印（每聯各偽造署名、指印各一枚）後持以行使
    ，用以表示違規者為「甲○○」本人已收到該通知單，並基於接續之犯意，於內
    政部警政署國道公路警察局第一隊中壢小隊就其涉公共危險案件製作筆錄時，冒
    用「甲○○」名義應訊，並偽造「甲○○」之署名三枚及指印六枚於警訊筆錄上
    ，足以生損害於交通管理機關對於交通違規事件處罰對象之正確性、甲○○其人
    及司法機關對於刑事訴追之正確性。嗣乙○○於偽造文書之犯行經警發覺前，即
    自動向內政部警政署公路警察局第一警察隊隊員自首而接受裁判。
二、案經乙○○自首及內政部警政署公路警察局第一警察隊報請臺灣桃園地方法院檢
    察署檢察官偵查起訴。
    理      由
一、右開犯罪事實，業據被告乙○○迭於警訊、偵訊及審理中坦承不諱，復經證人甲
    ○○、警員賴永勝證述屬實，又有被告偽造「甲○○」署名之警訊筆錄、桃園縣
    警察局舉發違反道路交通管理事件通知單、酒精測試報告、違反刑法第一百八十
    五條之三查獲後測試觀察職務報告、道路交通事故調查報告表、車籍作業系統資
    料－查詢認可資料各一份在卷足憑。按酒精濃度呼氣達每公升○．五五毫克或血
    液濃度達百分之○．一一以上，肇事率為一般人十倍以上，參考德國、美國標準
    ，應認為已達不能安全駕駛之標準。又依照交通部運輸研究所七十九年八月對駕
    駛人行為之研究（酒醉駕車對駕駛行為之分析研究）指出，吐氣每公升酒精含量
    零點二五mg等於血液中酒精濃度（Blood Alcohol Concentration簡稱BAC）百分
    之零點零五（亦即每100ml血液中含50mg酒精），而（１）BAC到達百分之0.03至
    百分之0.05時，對駕駛能力之影響為：多數駕駛人心境逐漸幻不定、視覺與反應
    靈敏性減弱、對速度及距離的判斷力差。對心理行為之影響為：觀察力逐漸欠缺
    、心情漸趨輕鬆、自信心增加、多話、精神狀況處於陶醉感。（２）BAC到達百
    分之0.05至百分之0.08時，對駕駛能力之影響為：反應遲純、駕駛能力受損、遲
    而不決或決而不行。對心理行為之影響為：情緒鬆弛、感情與行為趨向誇張、肌
    肉不協調、精神處於興奮狀態。（３）BAC到達百分之0.08至百分之0.15時，對
    駕駛能力之影響為：判斷力嚴重受到影響、能與精神協調受損、駕駛之體能困難
    增加。對心理行為之影響為：產生情緒異常現象、步伐不平穩、言語不清、反應
    惡劣、記憶及判斷力受損、精神處於錯亂狀態。（４）超過百分之0.15，對駕駛
    人能力之影響為：無法開車。對心理行為之影響為：爛醉如泥、失去知覺可能致
    死、精神處於昏睡狀態。本件被告呼氣酒精濃度高達○．五八MG/L，有測定報告
    在卷足憑，相當於BAC百分之0.116，參酌上開說明，其判斷力、精神協調及駕駛
    體能、精神狀態等綜合判斷，又被告並有反應遲緩、腳步行走不穩，訊問過程有
    多話等情，前後綜合以觀，益徵被告當時已達於酒醉不能安全駕駛之程度，灼然
    甚明。是本案事證明確，被告犯行洵堪認定。
二、核被告乙○○於飲酒後，呼氣酒精濃度高達每公升○．五八毫克，仍駕駛前開自
    用小客車之所為，係犯刑法第一百八十五條之三飲酒不能安全駕駛公共危險罪。
    另被告在警員填發之舉發違反道路交通管理事件通知單移送聯「收受通知聯者簽
    章」欄位上偽造甲○○之署名，由形式上觀察，即足以知悉係表示由甲○○出具
    領受通知聯之證明，與事先在印妥內容之收據並偽簽他人姓名之情形相同，該移
    送聯自屬於刑法第二百十條所稱之私文書（參照最高法院八十三年度台上字第六
    六三一號判例），核其在警員填發之舉發違反道路交通管理事件通知單移送聯「
    收受通知聯者簽章」欄位上偽造甲○○之署名後，並持以行使交付予舉發警員之
    行為，係犯刑法第二百十六條、第二百十條之行使偽造私文書罪。其偽造署押之
    行為，為偽造私文書之部分行為，不另論罪，又被告其偽造私文書後持以行使，
    其偽造之低度行為，復為其進而行使之高度行為所吸收，亦不另論罪。另其在酒
    精測試報告及警訊筆錄上偽造甲○○之署押之行為，係犯刑法第二百十七條第一
    項之偽造署押罪。其於酒精測試報告及警訊筆錄上偽造甲○○之署押之行為，係
    以接續之意思，於密接時間、地點，以相同方法而犯同一之罪，為接續犯，屬實
    質上一偽造署押罪。被告所犯偽造署押罪與行使偽造私文書罪二罪間，具有方法
    結果之牽連關係，應依刑法第五十五條後段規定，從一重之行使偽造私文書罪論
    處。又被告所犯上開公共危險與行使偽造私文書二罪間，犯意各別，罪名互異，
    應予分論併罰。再查，被告乙○○於其偽造文書之犯行經警發覺前，即自動向內
    政部警政署公路警察局第一警察隊隊員自首並接受裁判，有警訊筆錄及國道公路
    警察局第一警察隊解送人犯報告書之記載，故被告所犯行使偽造文書之犯行部分
    ，符合刑法第六十二條前段自首之要件，該部分因依刑法第六十二條前段規定減
    輕其刑。爰審酌被告犯罪之動機、目的、手段，及其並無前科，品性良好，有臺
    灣桃園地方法院檢察署刑案資料查註紀錄表及臺灣高等法院被告全國前案紀錄表
    各一份在卷可稽，智識程度、犯罪所生之損害，及犯罪後已知錯而向查獲之警員
    自首偽造文書之犯行，犯後並坦白承認，態度良好等一切情狀，分別量處如主文
    所示之刑，並諭知易科罰金之折算標準，及依法定其應執行之刑暨諭知易科罰金
    之折算標準。末查，被告前未曾受任何有期徒刑以上刑之宣告，此有臺灣桃園地
    方法院檢察署刑案資料查註紀錄表及臺灣高等法院被告全國前案紀錄表各一份在
    卷可憑，其因一時失慮，始罹刑章，經此偵審教訓，自當知所惕勉而無虞再犯，
    本院綜核各情認上開有期徒刑之宣告，已足策其自新，所宣告之刑，以暫不執行
    為適當，併依法諭知緩刑二年，用啟向上。
三、酒精測試報告表（甲○○之署名及指印各一枚）、內政部警政署國道公路警察局
    公警局交字第Ｚ00000000號、第Ｚ00000000號舉發違反道路交
    通管理事件通知單通知聯、移送聯、迴覆聯、存根聯上（甲○○之署名及指印各
    一枚）及警訊筆錄（甲○○之署名三枚及指印六枚）上偽造之「甲○○」署名十
    二枚及指印十五枚，共計二十七枚，均應依刑法第二百十九條之規定沒收。
據上論斷，應依刑事訴訟法第二百九十九條第一項前段，刑法第一百八十五條之三、
第二百十六條、第二百十條、第二百十七條第一項、第五十五條、第六十二條前段、
第四十一條第一項前段、第五十一條第五款、第七十四條第一款、第二百十九條，罰
金罰鍰提高標準條例第二條，判決如主文。
本案經檢察官林秀菊到庭執行職務。
中      華      民      國    九十一    年     十一     月      六      日
                                      臺灣桃園地方法院刑事第六庭
                                          法  官    游  紅  桃
右正本證明與原本無異。
如不服本判決，應於判決送達後十日內向本院提出上訴狀（應附繕本），上訴於臺灣
高等法院。
                                          書記官    王  元  宏
中      華      民      國    九十一    年    十一    月      八      日
附論罪科刑依據之法條：
中華民國刑法第一百八十五條之三：
服用毒品、麻醉藥品、酒類或其他相類之物，不能安全駕駛動力交通工具
而駕駛者，處一年以下有期徒刑、拘役或三萬元以下罰金。
中華民國刑法第二百十條：
偽造、變造私文書，足以生損害於公眾或他人者，處五年以下有期徒刑。
中華民國刑法第二百十六條：
行使第二百十條至第二百十五條之文書者，依偽造、變造文書或登載不實
事項或使登載不實事項之規定處斷。
第二百十七條第一項
偽造印章、印文或署押，足以生損害於公眾或他人者，處三年以下有期徒刑。
